

- Mairena del Aljarafe (Sevilla)
- +34 657 99 21 66
- iaviercuervas@hotmail.com
- www.javiercuervas.esy.es

HABILIDADES

FRAMEWORKS Y LENGUAJES

JSF / Struts

PrimeFaces / Bootstrap

PL/SQL

HTML5 / CSS3

JavaScript

Visual Basic

PHP

JAVA

JSP

Query

XML C

PROGRAMAS

SQLDeveloper

Eclipse

Netbeans

_____ Dreamweaver

Sublime

Toad

PERSONALES

Responsabilidad

Trabajo en equipo

Compromiso

Organización

Javier Cuervas

Programador Informático

Mi nombre es Javier Cuervas y tengo 35 años. He trabajado por varios años en el sector de las telecomunicaciones y los últimos 4 años he enfocado mi carrera al mundo del desarrollo y la programación ya que es lo que de verdad me apasiona.

He participado en diversos proyectos para el desarrollo de aplicaciones y gestión de incidencias en los que he trabajado con lenguajes como Oracle PL/SQL, JEE, JSP, HTML, CSS, JavaScript, XML, Delphi. Herramientas de desarrollo como Eclipse, Oracle Form y Report, gestión de base de datos con SQLDeveloper y Toad, control de versiones con Subversion, Plastic y Git. Frameworks Struts, JSF, PrimeFaces, Bootstrap.

EXPERIENCIA PROFESIONAL

APPLUS: Julio 2011 – Abril 2012 AYESA: Julio 2015 - Diciembre 2016 Mediciones de cobertura Programación y gestión de móvil como técnico Drive Test incidencias (Delphi, PL/SQL, por Andalucía Occidental Subversion, SQLDeveloper) 2005 2016 2013 2015 2011 INDRA: Diciembre 2015 - Julio 2016 TECNOCONTROL: Marzo 2005 -Diciembre 2008 Desarrollo y programación web (JEE, JSP, Struts, PL/SQL, Instalación de servicios de voz y

GDO: Febrero 2013 – Mayo 2014

Programación y gestión de incidencias (PL/SQL, Form, Report, Subversion, SQLDeveloper)

2016

HTML, CSS, JavaScript)

OPTIMISSA: Diciembre 2016 - Actualmente

Desarrollo y programación, PL/SQL, Shell script, documentación de procesos, informes SAS, para el departamento de Riesgo del Banco Sabadell

FORMACIÓN

datos, configuración de routers

Disseny Educatiu: Curso de desarrollo aplicaciones web Java (2017)

IES Aguadulce: CFGS Desarrollo de Aplicaciones Web (2017)

UDEMY: Curso de Spring Framework (2016)

Dis.Rec.Edu.: Curso de Diseño de Recursos Accesibles en Java (2012)

IES SAFA: CFGS Administración de Sistemas Informáticos (2011)

EUCLIDEX: Curso FPO de Programador de App. Informáticas (2009)

CENEC: Curso CNAP Administración de Redes Cisco (2004)

IES CAMAS: CFGS Sistemas de Telecomunicaciones e Informática (2004)